智慧財產及商業法院刑事裁定  
110年度刑智上重訴字第5號
上  訴  人
即  被  告  胡益嘉                       


選任辯護人  錢師風律師   
            黃耀霆律師   
            柯志諄律師   
上列上訴人即被告因違反營業秘密法等案件，前經限制出境、出
海，本院裁定如下：
　　主  文
胡益嘉自民國壹佰壹拾壹年伍月伍日起延長限制出境、出海捌月
。
　　理  由　　
一、按被告犯罪嫌疑重大，而有下列各款情形之一者，必要時檢
    察官或法官得逕行限制出境、出海。但所犯係最重本刑為拘
    役或專科罰金之案件，不得逕行限制之：一、無一定之住、
    居所者。二、有相當理由足認有逃亡之虞者。三、有相當理
    由足認有湮滅、偽造、變造證據或勾串共犯或證人之虞者；
    又審判中限制出境、出海每次不得逾8月，犯最重本刑為有
    期徒刑10年以下之罪者，累計不得逾5年；其餘之罪，累計
    不得逾10年，刑事訴訟法第93條之2第1項、第93條之3第2 
    項後段分別定有明文。又限制出境、出海之處分，其目的在
    避免被告因出境、出海滯留他國，以保全國家追訴、審判或
    日後執行之順利進行；而審判中有無限制出境之必要，屬事
    實審法院得依個案情節，審酌人權保障及公共利益之均衡維
    護，本於職權而為裁量之事項。
二、上訴人即被告胡益嘉因違反營業秘密法等案件，前經臺灣高
    雄地方法院於民國110年1月5日裁定對被告自110年1月5日起
    限制出境、出海8月；復經本院訊問後，認被告犯罪嫌疑重
    大，而有刑事訴訟法第93條之2第1項第2款之事由，且有限
    制出境、出海之必要性存在，並裁定自110年9月5日起延長
    限制出境、出海8月在案，有上開裁定及限制出境、出海函
    稿在卷可參（原審卷㈥第293至295頁、第297頁，本院卷㈠第2
    79至285頁）。
三、茲前開限制出境、出海期間即將於111年5月4日屆滿，本院
    審核相關卷證，並於111年4月12日給予檢察官、被告及辯護
    人陳述意見之機會後，認被告涉犯意圖在大陸地區使用而犯
    營業秘密法第13條之1第1項第2款之知悉或持有營業秘密，
    未經授權而重製、洩漏營業秘密罪，及同條項第3款之持有
    營業秘密，經營業秘密所有人告知應刪除、銷毀後不為刪除
    、銷毀罪，以及著作權法第91條第1項擅自以重製之方法侵
    害他人之著作財產權罪嫌，業經本院於111年3月2日判處有
    期徒刑1年9月、1年1月，應執行有期徒刑2年，緩刑5年，並
    應於判決確定之日起6個月內向公庫支付新臺幣60萬元，是
    犯罪嫌疑仍屬重大，且檢察官對於判決不服，業已提起上訴
    ，是本案尚未確定，仍有經最高法院撤銷發回之可能，而被
    告所犯上開違反營業秘密法之罪名，均為不得易科罰金之1
    年以上10年以下有期徒刑之重罪，則由基本人性以觀，在客
    觀上可合理判斷其有畏罪逃亡之動機，並得預期其逃匿以規
    避審判程序之進行及刑罰執行可能性甚高，加以被告自承其
    日本籍配偶及女兒現均在日本，其仍會前往日本探視家人，
    且希望在解除限制出境後，即前往日本探視妻女等語（原審
    卷㈥第175、201頁，本院卷㈠第263頁、卷㈡第270頁），足認
    被告與境外牽連因素密切，具有滯留境外之能力，是其出境
    至國外生活不再入境我國之可能性甚高，仍有相當理由足認
    其有逃亡之虞。此外，復無新增事由足認被告前開限制出境
    、出海原因已不存在，故為確保後續訴訟程序之進行或可能
    之刑罰執行，基於國家司法權有效行使之公益考量、被告居
    住及遷徙自由權受限制之程度，並考量本案犯罪情節，就目
    的與手段依比例原則權衡後，認依目前訴訟進度，仍有繼續
    對被告限制出境、出海之必要，爰裁定自111年5月5日起延
    長限制出境、出海8月。
四、至被告及其辯護人雖辯稱：被告歷次均準時到庭，從未逃避
    審判，且家中有年邁之父母須扶養，不可能逃亡，自無限制
    出境、出海之必要等語。惟被告於每次庭期均準時到庭，本
    係其在訴訟程序進行中依法所應遵行事項，現本案尚未確定
    ，實難憑此遽認被告面臨重罪處罰之際，絕無逃亡境外、脫
    免刑責之可能。再就我國司法實務經驗以觀，被告於國內擁
    有固定住居所，或尚有家人、工作之情況下，仍不顧國內事
    業、財產及親人而棄保潛逃出境，致案件無法續行或執行之
    情事，不勝枚舉，是審酌被告有無逃亡之可能，與被告是否
    準時到庭及於國內有無住居、親人等無必然關係，更遑論被
    告之妻女均尚在日本，實無從以在臺灣有需要照護之家人等
    理由，遽認被告即無逃亡之虞，是被告及辯護人上開所辯，
    實難憑採。　　　
五、據上論斷，應依刑事訴訟法第93條之3第2項，裁定如主文。
中　　華　　民　　國　　111 　年　　4 　　月　　14　　日
                          智慧財產第三庭
                            審判長法  官　彭洪英
　　　　　　　　　    　　        法  官　王碧瑩
　　　　　　　　　　　    　　　　法  官　林怡伸
以上正本證明與原本無異。
如不服本裁定，應於收受送達後五日內向本院提出抗告狀。　
中　　華　　民　　國　　111 　年　　4 　　月　　14　　日
                                  書記官  鄭楚君